臺灣基隆地方法院刑事判決　　　　　　　　　　　　　九十一年度訴字第二九八號
　　公　訴　人　臺灣基隆地方法院檢察署檢察官
　　被　　　告　甲○○
右列被告因違反毒品危害防制條例案件，經檢察官提起公訴（九十一年度毒偵字第三
八一號），本院判決如左：
    主  文
甲○○連續施用第二級毒品，處有期徒刑陸月，如易科罰金，以參佰元折算壹日。被
訴施用第一級毒品部分免訴。
    事  實
一、甲○○前於民國八十九年五月間因施用第一級毒品案件，經本院裁定送觀察、勒
    戒，認無繼續施用毒品之傾向，由台灣基隆地方法院檢察署檢察官於八十九年六
    月二十八日以八十九年度毒偵字第一０五八號為不起訴處分確定，又於八十九年
    九月間因施用第一級毒品案件，再經本院裁定送觀察、勒戒後，仍認無繼續施用
    毒品傾向，由台灣基隆地方法院檢察署檢察官於八十九年十二月十三日以八十九
    年度毒偵字第一九０一號為不起訴處分確定，另於九十年間，復因施用第一級毒
    品案件，經本院裁定強制戒治，且該次犯行並經起訴，本院判處有期徒刑七月，
    於九十一年五月七日確定，目前尚未執行。
二、甲○○猶不知悔改，竟基於施用第二級毒品之概括犯意，分別於九十一年三月十
    八日下午、九月八日晚上，分別在基隆市○○路三十五巷一五三號、基隆市○○
    街七十三巷六十四弄八之三號等地，共計施用第二級毒品安非他命二次。
三、案經基隆市警察局報請台灣基隆地方法院檢察署檢察官偵查起訴。
    理  由
壹、有罪部分：
一、右揭事實，業據被告甲○○坦承不諱，且尿液經送驗結果，亦呈甲基安非他命之
    陽性反應，此有基隆市衛生局檢驗成績書一紙在卷可稽。又被告前因施用毒品案
    件，經本院裁定送觀察、勒戒二次後，均認無繼續施用毒品之傾向，由台灣基隆
    地方法院檢察署檢察官以八十九年度毒偵字第一０五八號、八十九年度毒偵字第
    一九０一號為不起訴處分確定，並另經本院裁定應送強制戒治，及判處有期徒刑
    七月確定，此有前揭二份不起訴處分書、本院判決書一份、被告全國前案紀錄表
    一份在卷可參，本件事證明確，被告犯行洵堪認定。
二、核被告甲○○所為，係犯毒品危害防制條例第十條第二項之施用第二級毒品罪。
    其持有安非他命之低度行為，為施用之高度行為所吸收，不另論罪。被告自白通
    緝到案前，於九十一年九月八日又施用一次安非他命，雖未據起訴，然與已起訴
    之施用第二級毒品犯行，有連續犯之裁判上一罪關係，本院自得逕予審理論究。
    其先後二次施用第二級毒品犯行，時間緊接，所犯均為構成要件相同之罪名，顯
    係皆基於概括犯意為之，為連續犯，依法加重其刑。爰審酌被告吸食頻率、曾有
    施用毒品前科仍不知悔改，一再犯下本案，惟犯罪後坦承犯行、態度良好，且所
    犯施用毒品行為係戕害自己身心健康，尚未危及他人等一切情狀，量處如主文所
    示之刑及諭知易科罰金折算標準。
貳、免訴部分
一、公訴意旨另以：被告甲○○被訴於九十一年三月二十日十二時許，採尿前回溯二
    十四小時內，在不詳地點施用第一級毒品海洛因之犯行，因認被告涉犯毒品危害
    防制條例第十條第一項之施用第一級毒品罪嫌。
二、按同一案件曾經判決確定者，應諭知免訴之判決，刑事訴訟法第三百零二條第一
    款定有明文。蓋一事不再理為刑事訴訟法上之一大原則，對於同一被告之同一犯
    罪事實，國家之刑罰權僅能發動一次，不容許重複裁判，且無論實質上一罪或裁
    判上一罪均有其適用（最高法院五十五年度臺非字第一七六號、六十年度臺非字
    第七七號判例可資參照）。
三、經查：被告於本院審理中自承自上次為警查獲後之九十年十一月一日（即本院九
    十一年訴字第二號判決查獲被告連續施用第一級毒品海洛因之時間）起至九十一
    年九月十日止，均連續施用第一級毒品海洛因，平均二、三天施用一次，此犯罪
    事實已包含起訴書記載被告施用一次第一級毒品海洛因之犯罪時間，且有基隆市
    衛生局檢驗成績書一份在卷可參，堪認被告於起訴書所載之時間，確有施用第一
    級毒品海品因之犯行無訛。惟被告前曾因施用第一級毒品海洛因之犯行，經本院
    於九十一年三月二十九日，以九十一年度訴字第二號判處有期徒刑七月，於同年
    五月七日確定，有前開判決書正本乙件附於偵查卷內可按，公訴意旨所指被告之
    施用第一級毒品犯行，與前揭本院九十一年度訴字第二號所論被告連續施用第一
    級毒品之有罪判決所確定之犯罪事實，雖二次查獲時間有所差距，但依據被告之
    自白其間其仍保持施用毒品之習慣，顯然實際上二次驗尿查獲期間被告均連續施
    用第一級毒品，其實際上施用時間相接，且均出於施用第一級毒品抵癮之犯意、
    所觸犯為構成要件相同之罪名，自係基於概括之犯意反覆為施用第一級毒品之行
    為，為刑法第五十六條之連續犯，與上開判決確定之施用第一級毒品犯罪事實部
    分係裁判上一罪。是本件公訴意旨所起訴被告施用第一級毒品之犯罪事實，已為
    前案（本院九十一年度訴字第二號）施用第一級毒品罪確定判決之效力所及，依
    照首開說明，本件應諭知免訴之判決。
據上論斷，應依刑事訴訟法第二百九十九條第一項前段。第三百零二條第一款，毒品
危害防制條例第十條第二項，刑法第十一條前段、第五十六條、第四十一條第一項前
段，罰金罰鍰提高標準條例第二條，判決如主文。
本案經檢察官李辛茹到庭執行職務
中      華      民      國    九十一      年      九      月   二十五   日
                              臺灣基隆地方法院刑事第二庭
                                      法  官  王  翠  芬
右正本證明與原本無異。
對於本件判決如有不服，應於收受送達後十日內，向本院提出上訴書狀，上訴於臺灣
高等法院，並按他造當事人之人數附具繕本。
                                      書記官  陳  碧  玉
中      華      民      國    九十一      年九      月   二十六   日
附錄論罪法條
毒品危害防制條例第十條第二項：
施用第二級毒品者，處三年以下有期徒刑。
